臺灣高雄地方法院刑事裁定　　　　　 99年度撤緩更一字第3號
聲　請　人　臺灣高雄地方法院檢察署檢察官
受　刑　人　李金原
上列聲請人因受刑人侵占案件，聲請撤銷緩刑之宣告（99年度執
聲字第3311號），本院裁定如下：
    主  文
李金原於臺灣高雄地方法院九十六年度易字第二五八九號刑事判
決所受之緩刑宣告撤銷。
    理  由
一、聲請意旨略以：受刑人李金原因業務侵占案件，經本院於民
    國96年8 月31日以96年度易字第2589號判處有期徒刑10月，
    緩刑3 年，並應向指定之公益團體、地方自治團體或社區提
    供160 小時之義務勞務，而於96年10月9 日確定在案。惟受
    刑人未於指定之履行期間即96年10月9 日起至99年9 月8 日
    止內完成應履行之160 小時義務勞務，已違反刑法第74條第
    2 項第5 款所定負擔情節重大，合於刑法第75條之1 第1 項
    第4 款規定之情形且情節重大，爰依刑事訴訟法第476 條之
    規定，聲請撤銷受刑人之緩刑宣告等語。
二、按受緩刑之宣告而違反刑法第74條第2 項第1 款至第8 款所
    定負擔情節重大者，足認原宣告之緩刑難收其預期效果，而
    有執行刑罰之必要者，得撤銷其宣告，刑法第75條之1 第1
    項第4 款定有明文。考其立法意旨略以：修正刑法條文第74
    條第2 項增列法院於緩刑期間內，得命犯罪行為人於緩刑期
    內應遵守之事項（例如向被害人支付相當數額、向公庫支付
    一定之金額、接受精神治療或心理輔導、提供義務勞務或其
    他為預防再犯之事項），明定違反該條所定事項情節重大者
    ，得撤銷其緩刑宣告，以期周延；至於所謂「情節重大」，
    係指：受判決人顯有履行負擔之可能，而隱匿或處分其財產
    、故意不履行、無正當事由拒絕履行或顯有逃匿之虞等情事
    而言。準此，上揭「得」撤銷緩刑之情形，法官應依職權本
    於合目的性之裁量，妥適審酌被告於緩刑期間內違反應遵守
    事項之情節是否重大及是否已難收緩刑預期之效果，而確有
    執行刑罰之必要，合先敘明。
三、經查：
  (一)受刑人李金原前因業務侵占案件，經本院於96年8 月31日以
    96年度易字第2589號判處有期徒刑10月，緩刑3 年，並應向
    指定之公益團體、地方自治團體或社區提供160 小時之義務
    勞務，緩刑期間內付保護管束，於96年10月9 日確定等情，
    有上開刑事判決書、臺灣高等法院被告前案紀錄表各1 份在
    卷可稽，足堪審認。嗣案經臺灣高雄地方法院檢察署檢察官
    指定96年10月9 日起至99年9 月8 日止為履行期間，命受刑
    人於該期間內應完成160 小時義務勞務之履行，其間經同署
    檢察官分別於98年1  月13日、3 月26日、5 月21日、10月1
    日、99年3 月8 日、3 月18日、4 月22日、6 月4日 、7 月
    23日、8 月13日多次告誡並通知受刑人前往指定之機構報到
    履行義務勞務，上開告誡通知並經合法送達於受刑人之住居
    所，惟受刑人僅陸續履行共68.5小時之義務勞務，而未完全
    履行上開義務勞務160 小時等節，業經本院審閱同署96年度
    執護勞字第144 號卷宗核閱屬實，並有同署緩刑附條件個案
    基本資料表、受保護管束人應行注意事項具結書、義務勞務
    監控表5 紙、同署告誡函暨送達證書各10紙、義務勞務工作
    日誌2 份等件在卷可憑，並經受刑人於本院訊問時到庭陳稱
    伊確實僅履行上開時數之義務勞務等語屬實，此部分事實堪
    以採認。
  (二)受刑人雖陳稱：伊因近一年來身體長期不適，常於義務勞務
    發生意外，經過查證乃係因癲癇發作，以致未能如期完成義
    務勞務云云，復提出行政院國軍退除役官兵輔導委員會高雄
    榮民總醫院（下稱高雄榮總醫院）急診出院通知單、病患用
    藥紀錄卡、處方藥袋、醫療費用收據等件為證。惟查，經本
    院依職權調取受刑人於96年至99年間在高雄榮總醫院及財團
    法人私立高雄醫學大學附設中和紀念醫院（下稱高醫大附設
    醫院）就診之病歷資料，受刑人僅有於99年9 月12日因主訴
    抽搐及意識喪失症狀至高雄榮總醫院急診部就診1 次之紀錄
    ，而依該院病歷資料函覆表所載：「病人意識清楚，呼吸音
    清晰，心跳規則，腹部柔軟無壓痛。病人在本院急診拒絕任
    何檢查，包括抽血及影像學檢查，僅要求藥物治療」，並有
    受刑人簽署之拒絕抽血證明書可參；另觀諸受刑人於高醫大
    附設醫院之病歷資料，受刑人亦僅有於97年7 月24日因主訴
    在家痙攣發作至該院就診，而該次就診之急診處理紀錄單則
    記載：「病人返回急診，預予（應係「欲予」之誤載）病患
    抽血，但病患表示自己已較改善，不想抽血打針，Dr. 黃道
    揚探視病患後，病患表示想自行掛門診取藥，故予退掛」等
    情，有前揭2 醫院之病歷資料存卷足憑。由受刑人前開尚均
    拒絕醫院藥物以外治療乙情觀之，實難單憑此兩次之就診紀
    錄，足認受刑人有因癲癇病症致無法履行義務勞務之情事。
  (三)次查，受刑人於本件履行義務勞務期間，固分別於98年1 月
    13日、同年10月20日填具社區處遇案件特殊狀況聲請書，向
    承辦觀護人聲請變更義務勞務機關，惟觀諸前揭聲請書之「
    聲請理由」欄所載，前者為「上班地點、部門調動，希望六
    、日能工作，早日完成義務工作」，後者則為「變更住所，
    沒有交通工具」乙節，有上開聲請書2 紙附卷可參。另查，
    受刑人於上開義務勞務期間固曾數度表明欲更換機關，然理
    由大多為「希望可以用晚上時間」、「不適合」、「沒有交
    通工具且有工作，希望換近一點的地方」，幫受刑人變更勞
    務機關後，受刑人復斷斷續續履行，經觀護人一再告知後，
    受刑人仍以許多藉口推託，受刑人從未提過渠身體不適之情
    事等情，業經本院電詢臺灣高雄地方法院檢察署澤股觀護人
    屬實，此有本院公務電話紀錄1 紙存卷可憑，核與受刑人於
    本院調查時陳稱伊並未向觀護人表示伊患有癲癇等語相符，
    足徵受刑人於義務勞務期間確從未向執行機關表示上情。若
    果如受刑人所陳渠因癲癇之身體症狀之故無法負荷義務勞務
    工作，衡情受刑人於履行期間應會將此有利於己之事由告知
    執行機關，並據以請求調整義務工作之內容，然受刑人卻始
    終未予提出，顯見縱其身體不適，亦未足影響渠履行本件義
    務勞務之能力，此觀受刑人於本院訊問時亦自承伊當時認為
    自己尚可承擔等語自明。故由受刑人遲至針對本院99年度撤
    緩字第67號准予撤銷上開緩刑之裁定提起抗告時，方檢具相
    關醫療文件而為前揭辯詞一情觀之，足見渠前開所辯，顯係
    臨訟卸責之詞，要無可採，不足為渠未能完全履行義務負擔
    之正當事由。
  (四)綜上，本院認受刑人無故不履行緩刑所定之義務負擔，已足
    認其違反情節重大，且亦無從再預期受刑人將會恪遵相關法
    令規定，因認原宣告之緩刑難收預期效果，而有執行刑罰之
    必要，爰裁定撤銷受刑人緩刑之宣告。
四、依刑事訴訟法第476 條，裁定如主文。
中    華    民    國    100   年    3     月    22    日
                  刑事第三庭  法  官  陳薏
以上正本證明與原本無異。
如不服本裁定，應於收受送達後5 日內向本院提出抗告狀。
中    華    民    國   100    年    3     月    22    日
                              書記官  戴金龍